ROMÁN ANTONIO ISIDOR

WEB FRONTEND DEVELOPER

ACERCA DE MÍ

Conocimientos sólidos en HTML5, CSS3 y Javascript Vanilla, así como también de los distintos frameworks más utilizados (React / Svelte / Vue).

Experiencia básica en desarrollo móvil haciendo uso de lonic (con Angular). Familiarización con el uso de metodologías y herramientas que permiten implementar UI/UX

HABILIDADES

- ✓ Trabajo en equipo
- Proactividad
- Responsabilidad
- Dispuesto a aprender nuevas cosas

INFORMACIÓN DE CONTACTO

- (755) 113 6535
- (755) 112 1381
- www.github.com/romanisidor
- o romanantonioisidor@gmail.com
- Zihuatanejo, Guerrero, México

EXPERIENCIA LABORAL

Web Frontend Developer

VMLY&R México | febrero 2022 - Actualidad

 Maquetación y desarrollo de aplicaciones móviles para el despliegue de campañas de marketing

Web Frontend Developer

DistBit | enero 2021 - febrero 2022

 Mantenimiento y adición de nuevas funcionalidades a los distintos proyectos desarrollados por la compañía.

EDUCACIÓN

Universidad Tecnológica de Puebla

Ingeniería en Desarrollo y Gestión de Software | Sept 2020 - Jul 2022

 La aplicación móvil "Adurm" fue elegida como el mejor proyecto dentro del marco de la "Competencia cuatrimestral de proyectos tecnológicos". (Dic. 2021)

Visitar aquí: Adurm (proyectoadurm.web.app)

Universidad Tecnológica de la Costa Grande de Guerrero

Técnico Superior Universitario en Tecnologías de la Información | Sept 2018 - Aug 2020

 Ganador del Encuentro Estatal de Tecnologías de la Información de Universidades Tecnológicas en Guerrero participando con el sistema web "Mauroe"

TECNOLOGÍAS











